Minutes et répertoires du notaire François LE JAY, janvier 1766 - décembre 1775 (étude XXVIII)
Archives nationales
- Minutes de François LE JAY, janvier 1766 - décembre 1775; MC/ET/XXVIII/397 - MC/ET/XXVIII/453
  - Minutes. 1772, septembre - octobre, septembre - octobre 1772; MC/ET/XXVIII/434
    - Contrat de mariage d'Antoine Mougin, marchand orfèvre, rue du Grand Hurleur, paroisse Saint-Leu - Saint-Gilles, fils d'un serrurier à Gerardmer en Lorraine, avec Françoise-Laurence-Eléonore Vitry., 10 octobre 1772; MC/ET/XXVIII/434
      contrat de mariage; Grand-Hurleur (rue du); Mougin, Antoine; Vitry, Françoise-Laurence-Eléonore; orfèvre; serrurier
    - Liquidation CONTAMINE, où intervient Alexandre PAUZE, sculpteur, grande rue du Faubourg Saint-Antoine., 15 octobre 1772; MC/ET/XXVIII/434
    - Contrat de mariage de Jacques-Joseph EVRARD, taillandier, poelier, rue des Fourrelles, par Saint-Paul, fils de Gilles EVRARD, menuisier et d'Anne FROINTEUR, avec Marie-Madeleine CIERGE., 18 octobre 1772; MC/ET/XXVIII/434
    - Inventaire Beurez - Gerardin, à requête de Pierre-Claude-Charles Foyard, tabletier à Paris, grande rue du Faubourg Saint-Martin, paroisse Saint-Laurent., 21 octobre 1772; MC/ET/XXVIII/434
      inventaire; Faubourg-Saint-Martin (rue du); Beurez; Gerardin (née); Foyard, Pierre-Claude-Charles; tabletier
    - Transport de rente par Jacques-Joseph PINELLE, sculpteur en bois et Marie-Angelique NICAISE, grande rue du Faubourg - Saint - Antoine, à Pierre-René CLERGET, ingénieur en instruments de mathématiques, quai des Morfondus, paroisse Saint-Barthélemy., 22 octobre 1772; MC/ET/XXVIII/434
    - Bail pour 9 ans de maison rue Saint-Antoine où pend pour enseigne le tambour derrière les boucheries de Saint-Paul, moyennant 1 loyer annuel de 1200 livres par ARDELU, marchand de vin à Pierre-François TURCOT, maître menuisier, et Marie-Anne GUERIN, demeurant rue Saint-Antoine., 22 octobre 1772; MC/ET/XXVIII/434
    - Marie Anne Charpentier, veuve de Nicolas-Pierre JOUBERT, bourgeois de Paris reconnaît que son fils aîné Louis-François JOUBERT, peintre et Laurent HOUDIART, peintre son gendre lui ont prêté des meubles et effets., 28 octobre 1772; MC/ET/XXVIII/434
    - Contrat de mariage de Jean-Louis Maurice, avec Françoise Bignon, veuve d'Olivier-François Desclais, compagnon tabletier, fille de Pierre Bignon, maître tabletier, rue de Charonne., 30 octobre 1772; MC/ET/XXVIII/434
      contrat de mariage; Charonne (rue de); Maurice, Jean-Louis; Bignon, Françoise; Desclais, Olivier-François; Bignon, Pierre; tabletier; tabletier
    - Contrat de mariage HANOTEL-BLOT - témoins, amis, Gilles JOUBERT, et Thérèse JOUBERT., 31 octobre 1772; MC/ET/XXVIII/434
  - Minutes. 1772, novembre - décembre, novembre - décembre 1772; MC/ET/XXVIII/435
    - Contrat de mariage de Sébastien DUTET, peintre à Paris fils de défunts Nicolas DUTET, musicien avec Anne-Elisabeth ROZE, fille d'Anne-Marguerite VERON, veuve de Jacques ROZE, marchand de bois et maître sculpteur, rue de Charonne., 3 novembre 1772; MC/ET/XXVIII/435
    - Vente de terrains, près de Pontoise, par Pierre-François TURCOT, maître menuisier à Paris et Marie-Anne GUERIN, demeurant rue Saint-Antoine, paroisse Saint-Paul moyennant 300 l. et paiement des droits., 4 novembre 1772; MC/ET/XXVIII/435
    - Orfèvre cité dans un acte de 1772 concernant une vente par Marie-Madeleine Raveaulx, épouse séparée de biens de Michel Maillard, marchand orfèvre joaillier, rue Grenetat, paroisse Saint-Leu - Saint-Gilles., 7 novembre 1772; MC/ET/XXVIII/435
      acte de vente; Greneta (rue); Raveaulx, Marie-Madeleine; Maillard, Michel; orfèvre; orfèvre; orfèvre
    - Inventaire après décès de Nicolas SAVIGNY, + 23 octobre 1772 maître doreur à Paris et de Geneviève-Charlotte LARDIERE, + 29 octobre 1772, 7 novembre 1772; MC/ET/XXVIII/435
    - Vente d'échoppe quai des Morfondus à Pierre-Nicolas Duval, marchand mercier bijoutier tabletier et Doury, sa femme, à la même adresse., 8 novembre 1772; MC/ET/XXVIII/435
      acte de vente; Duval, Pierre-Nicolas; Doury (née); commerçant; tabletier; commerçant; commerçant; orfèvre; tabletier; commerçant
    - Contrat de mariage d'Henry BERGERON, tailleur d'habits, fils de défunts Guillaume BERGERON, fayancier et Marie Guichardon, avec Marie-Victoire CAVET dont la mère Marie-Gabrielle CLEMENT s'est remariée avec Noël EUBERT, maître peintre .. témoins, .. Jacques EUBERT, maître peintre., 8 novembre 1772; MC/ET/XXVIII/435
    - Contrat de mariage d'Henry BERGERON, tailleur d'habits, fils de défunts Guillaume BERGERON, faïencier, et de Marie GUICHARDOU, avec Marie-Victoire CAVET., 8 novembre 1772; MC/ET/XXVIII/435
      contrat de mariage; Cavet, Marie-Victoire; Bergeron, Guillaume; Bergeron, Henry; porcelainier; tailleur d'habits
    - Don mutuel entre époux de Claude Varet, compagnon tabletier travaillant pour les maîtres et Jeanne-Madeleine Tournier., 9 novembre 1772; MC/ET/XXVIII/435
      donation; Varet, Claude; Tournier, Jeanne-Madeleine; tabletier
    - Titre nouvel de rente 800 l. pour 16000 l. de capital constituée au profit de Jean-B. DELFOSSE, maître peintre en cuir doré, par acte devant Delaleu (Et. CV) 8 juin 1735 et fasse à ses héritiers, .., 9 novembre 1772; MC/ET/XXVIII/435
    - Bail de terrain par Jean-Louis ROBINEAU, ébéniste, grande rue du Faubg. Saint-Antoine, à 1 vigneron., 15 novembre 1772; MC/ET/XXVIII/435
    - Contrat de mariage de Pierre SENART, ébéniste, rue de Reuilly, fils de feu Jean SENARD, marchand de laine, avec Marie-Louise LECOUTEUX., 22 novembre 1772; MC/ET/XXVIII/435
    - Inventaire après décès d'Anne POTIN, femme de Jean-Baptiste-Charles PHILIPPETS, cizeleur à Paris, grande rue du Faubourg-S/t/-Antoine., 26 novembre 1772; MC/ET/XXVIII/435
    - Inventaire après décès de Barthelemy DECOUENNE, menuisier et de Madeleine LUCAS sa femme père et mère de Madeleine Clemence DECOUENNE, épouse de François-Joseph LOTHRINGER, tourneur, rue de Charonne et de Marie DECOUENNE, accompagnée de son tuteur, Claude-Germain GUENEAU, sculpteur, grande rue du Fg-S/t/-Antoine, l'expertise est faite de l'avis de Jean-François FOINY, maître menuisier rue de Charenton, 1 établi - on apprend que DECOUENNE était en société avec Charles LEMAITRE, maître menuisier, depuis au moins 1768., 27 novembre 1772; MC/ET/XXVIII/435
    - Contrat de mariage de Jacques-Pierre LETELLIER maître menuisier, fils de Jacques-Pierre LETELLIER, maître menuisier ébéniste et de Marie-Louis VATTIER, rue de Charenton, avec Marie-Marguerite LANGEVIN - Témoins Pierre VATTIER, Charles VATTIER, maîtres menuisier, tous 2 oncles maternels Nicolas HERICOURT, marchand mercier,. .. lui apporte 5000 l.. .., 28 novembre 1772; MC/ET/XXVIII/435
    - Bail de logement par Pierre MIGEON, officier dixainier de la ville et Marie-Anne GUERIN sa femme à PINSON, maître pâtissier., 7 décembre 1772; MC/ET/XXVIII/435
    - Remboursement de 676 l. par Pierre LEGUAY, maître sculpteur, grande rue du Faubg-S/t/ Antoine à Pierre CHELU menuisier et Marie-Madeleine REUSE, sa femme, âgée de 25 ans étant née le 20 août 1747, demeurant au Roulle, paroisse Saint-Philippe, sur le prix d'une maison 1772, 12 décembre - constitution de rente de 60 livres par Pierre LEGUAY maître sculpteur; à BINOT., 13 décembre 1772; MC/ET/XXVIII/435
    - Quittance de 1000 livres par Pierre-François TURCOT, tapissier à Neufchâteau en Lorraine à ses parents Pierre-Claude TURCOT, menuisier à Paris et Marie-Jeanne LEGRAND, rue de Charonne qui s'obligent à lui remettre en 2 fois cuivre 1000 l. en avancement d'hoirie., 17 décembre 1772; MC/ET/XXVIII/435
    - Contrat de mariage de Louis-Alphonse MORIZET, marchand de bois, fils de Fabellion à Buy-sur-Marne, avec Anne-Marguerite VERON, veuve de Jacques ROZE, maître sculpteur et marchand de bois, tous 2 rue de Charonne., 18 décembre 1772; MC/ET/XXVIII/435
    - Acte de notoriété de François BAILLY, fondeur, rue Traversière atteste que le seul héritier de Denise HEUDE, veuve de Thomas BOURGUIGNON, dit LAMOTTE, fondeur, est son fils Pierre-Thomas BOURGUIGNON, fondeur, 20 décembre 1772; MC/ET/XXVIII/435
    - Partage de succession Liesse, tapissier, où intervient Jean-François-Esprit Canaple, maître tabletier, rue de Monnaie, paroisse Saint-Gervais., 24 décembre 1772; MC/ET/XXVIII/435
      partage; Monnaie (rue de la); Liesse; Canaple, Jean-François-Esprit; tapissier; tabletier
    - Contrat de mariage de Jean-Baptiste GARRAUT fils de Jean-Baptiste GARRAUT, compagnon sculpteur, grande rue du Faubourg Saint-Antoine avec Anne GOUSSEAU., 26 décembre 1772; MC/ET/XXVIII/435
  - Minutes. 1773, janvier - février, janvier - février 1773; MC/ET/XXVIII/436
    - Bail de boutique et logement pour 9 ans rue de la Roquette, moyennant 500 livres de loyer annuel, par Louis GIRARD, maître potier de terre, à Jean-Godefroy LOUIS, poêlier, et Marie-Catherine BAYERLIN, demeurant rue de la Roquette., 12 février 1772; MC/ET/XXVIII/436
      bail; Roquette (rue de la); Girard, Louis; Louis, Jean-Godefroy; Bayerlin, Marie-Catherine; potier
    - Procuration donnée par les HUSSENOT à Hilaire HUSSENOT, menuisier rue Contrescarpe sur les fossés de la Bastille,. .., 4 janvier 1773; MC/ET/XXVIII/436
    - Contrat de mariage de Jean-François BALIN, compagnon menuisier travaillant pour les maîtres, fils mineur d'un feu Garçon sculpteur, Grands rue de Faubourg-Saint-Antoine, avec Marie - Thérèse TORBIER, fille d'1 cordonnier - Témoins de lui: à Nicolas - François MILET, maître menuisier, beau frère à cause de Marie-Anne BALIN, de Louis-Joseph MASQUILLIER, maître fondeur beau frère à cause de Marie-Pierrette BALIN, et de Nicolas DUHAMEL, cizeleur, bezau frère à cause de Charlotte - Cecile BALIN., 11 janvier 1773; MC/ET/XXVIII/436
    - 2 Constitutions de 750 l. de rentes au profit de GRATIN, fils de feu GRATIN et de Françoise BOULAGUET, remariée à François-André VANHECK, maître peintre à Paris qui demeurant rue d'Enfer en la cité, paroisse Saint-Landry., 11 janvier 1773; MC/ET/XXVIII/436
    - - pièce rapportée- d'une délégation datée du 2 Juillet 1772, par laquelle Pierre BENARD, maître menuisier, rue du Temple, paroisse Saint-Nicolas des Champs, redevable envers Claude-Pierre LEBEGUE marchand de bois pour fournitures à lui vendues, autorise ce dernier à toucher et recevoir du France de Montmorency 3000 livres à compte de ce qui lui est dû pour pari des ouvrages de menuiserie qu'il a fait pour lui en son hôtel sis Chaussé d'hitin., 20 janvier 1773; MC/ET/XXVIII/436
    - Renouvellement de Bail pour 9 ans de maison rue de Charonne, moyennant 2800 l. de loyer annuel accordé à Geneviève LE CRESPE, femme d'Etienne-Louis INFROIT, maître sculpteur, autorisée par Justice à la poursuite de ses droits à cause de l'interdiction dudut sieur son mary dont elle est curatrice, demeurant rue de Charonne, bail dont elle se désiste le 25 juin 1773., 22 janvier 1773; MC/ET/XXVIII/436
    - Bail où intervient comme procureur du bailleur Marie-Anne Josse, veuve de Guillaume Rousselet, potier d'étain, demeurante rue Sainte-Marguerite, faubourg Saint-Germain, paroisse Saint-Sulpice., 24 janvier 1773; MC/ET/XXVIII/436
      bail; Sainte-Marguerite (rue); Saint-Germain (faubourg); Josse, Marie-Anne; Rousselet (veuve); Rousselet, Guillaume; potier
    - Renonciation à succession où intervient en qualité de tuteur de sa fille, Jean BERAL, maître poelier à Paris, demeurant rue de la Roquette., 26 janvier 1773; MC/ET/XXVIII/436
      renonciation; Roquette (rue de la); Beral, Jean; commerçant
    - Contrat de mariage de Denis-Jean-JULIENNE menuisier, rue de Charenton fils de feu Pierre JULIENNE, maître jardinier et de Jeanne-Catherine GRITTE, avec Geneviève VACONET, fille d'1 ouvrier en bas - Témoins: Marie-Catherine JULIENNE, sieur, épouse de Nicolas GUYOT, ébeniste, Joseph MOREAU, marchand de bois, beau frère à cause de Madeleine VACONET, Pierre VACONNET, ébéniste, frère lui apporte 1000 l. Dot 475 l. + 400 l. de ses gains. Douaire, 500 l., 1er février 1773; MC/ET/XXVIII/436
    - Vente de portion de maison à Argenteuil, par Pierre-François MOREAU, tourneur et Reine LANGE, grande rue du Faubg-S/t/-Antoine., 4 février 1773; MC/ET/XXVIII/436
    - Contrat de mariage de Jean-Antoine DELAPORTE fils mineur de Simon-Nicolas DELAPORTE, maître sculpteur à Paris et de Marie-Anne CHATAIN, rue de Charenton, avec Marie-Jeanne LAROZE, fille de Prudent LAROZE, menuisier, Témoins: Nicolas-Martin DELAPORTE, frère, et Antoine-Nicolas DELAPORTE, maître menuisier, son oncle. lui apporte 300 l. dot 500 l. douaire de 300 l., 7 février 1773; MC/ET/XXVIII/436
    - Contrat de mariage de Jean-Louis LECOMTE, peintre, rue Saint-Antoine, paroisse Saint-Paul, fils d'1 fabriquant de bas au métier avec Marie-Anne-Elisabeth DIEU, fille d'1 tailleur d'habits - lui a 1 frère graveur, Jean-Pierre Le comte, témoins d'elle. Pierre PORCHON, peintre et Marie-Louise-Thérèse Dieu, sa femme, soeur., 7 février 1773; MC/ET/XXVIII/436
    - Jean-Baptiste MORICHON, sculpteur grande rue du Faubourg-Saint-Antoine, transporte les droits de succession de son père, maçon, à sa mère, moyennant 200 l., 8 février 1773; MC/ET/XXVIII/436
    - Bail pour 3-6-9 ans de logement, grande rue du Faubourg - S/t/-Antoine, moyennant loyer annuel de 300 livres par CLERY, veuve PEIGNÉ à Joseph GENGENBACH dit CANABAS, maître ébéniste et Marie-Anne TOPINOT, demeurant rue de Charonne., 10 février 1773; MC/ET/XXVIII/436
    - Contrat de mariage DENIS-PAILLARD, Témoin, .. Joseph BOUCHOTTE, menuisier, cousin maternel., 15 février 1773; MC/ET/XXVIII/436
    - Contrat de mariage de André-Simon-Jérôme Cuvier, compagnon coutelier travaillant chez les maîtres, rue aux Ours, paroisse Saint-Leu - Saint-Gilles, fils d'un salpêtrier du Roi avec Marie-Angélique Cotillon, ouvrière en linge. Témoins: François Mignon, maître coutelier et Marie-Espérance Desmary, sa femme, amis., 21 février 1773; MC/ET/XXVIII/436
      contrat de mariage; Ours (rue aux); Cuvier, André-Simon-Jérôme; Cotillon, Marie-Angélique; Mignon, François; Desmary, Marie-Espérance
    - Cession de locaux moyennant versement d'une rente par les COLSON, à Charles-Barthélemy HUBERT, compagnon peintre et Denise-Victoire COLSON, rue Saint-Bernard., 25 février 1773; MC/ET/XXVIII/436
  - Minutes. 1773, mars - avril, mars - avril 1773; MC/ET/XXVIII/437
    Attention: certains actes ont été constatés manquants
    - Vente de maison, rue Darnetal, paroisse Saint-Leu-Saint-Giles, moyennant 54 000 livres et charges par François-Henri VALLEE, officier au grenier à sel de Paris, demeurant rue Thévenot, paroisse Saint-Sauveur, à Jacques SOUROUX, bourgeois de Paris, maître de manufacture de porcelaine et faïence, rue de la Roquette, et à Marie-Anne GENEST, elle avant veuve de Claude OLLIVIER, aussi entrepreneur d'une manufacture de faïence, demeurant rue de la Roquette, vente payée le 3 juillet 1773.., 2 mars 1773; MC/ET/XXVIII/437
      acte de vente; Roquette (rue de la); Thévenot (rue); Vallee, François-Henri; Souroux, Jacques; Genest, Marie-Anne; Ollivier, Claude; chef d'entreprise
    - Transfert du brevet d'apprentissage de Jean-Louis Leger, fils de Jean Leger, maître chandelier, passe devant Le Jay le 20 novembre 1769, avec Gérard BENEENS maître menuisier rue de Bondy, porte Saint-Martin, paroisse Saint-Laurent, à Joseph CAUVIN, maître menuisier rue du Chemin de Mesnilmontant, paroisse Sainte-Marguerite, avec l'accord d'Antoine GOSSELIN, Grande Rue du Faubg. S/t/-Antoine et de René BOUTIN, rue de Charonne, tous 2 maîtres menuisiers., 3 mars 1773; MC/ET/XXVIII/437
    - Sous-bail pour 9 ans de boutique et logement rue Saint-Antoine et rue du Petit Neuve, moyennant 500 l. de loyer annuel par Léopold JUNDT Maître Menuisier et Madeleine-Etiennette-Françoise NOEL rue des prêtres, paroisse Saint-Paul, à Pierre COMPEROT, marchand de vin, rue de Charonne, 3 mars 1773; MC/ET/XXVIII/437
    - Acte concernant Pierre FORGET ? Minute manquante en 1991., 6 mars 1773; MC/ET/XXVIII/437
    - acte d'atternoiement des créanciers de François-Adrien Moudon, 7 mars 1773; MC/ET/XXVIII/437
      Attention: l'original de l'acte est manquant.
      Actes signalés par les lecteurs et correspondants du Minutier central des notaires de Paris, 2000-2011 (base de données migrée: voir contexte dans le Plan d’orientation général - Notaires de Paris, guides thématiques du Minutier).
      Date de révision: 2010
      Date de création de la notice: 2005
      accord; Moudon, François Adrien
    - Bail de maison rue de Charenton, moyennant 2100 l. de loyer annuel par Jacques Guinand, marchand mercier à Antoine Del Re Dièbre [sic], marchand de bois., 7 mars 1773; MC/ET/XXVIII/437
      bail; Guinand, Jacques; Del Re Dièbre,Antoine; commerçant; commerçant
    - Créanciers de François-Adrien MONDON; minute manquante en 1991 ?, 7 mars 1773; MC/ET/XXVIII/437
    - Transport de rente de 1999 l. 14 s. 6 d. au principal de 3994 l. 10 s. au profit de Jean-Suzanne Battas, maître horloger et Marie-Louise Langlois, rue des Francs-Bourgeois, paroisse Saint-Sulpice., 9 mars 1773; MC/ET/XXVIII/437
      transport de droits; Francs-Bourgeois (rue des); Battas, Jean-Suzanne; Langlois, Marie-Louise; horloger
    - Bail de logement par Henry CHOISELAT laitier, demeurant au château de Vincennes .., 16 mars 1773; MC/ET/XXVIII/437
    - Quittance de 132 l. par Jean-François LAPIE, maître ébéniste, grande rue du Faubourg Saint-Antoine à Denis HUBERT, bourgeois de Paris, rue Quincampoix, paroisse Saint-Nicolas des Champs, soit 60 livres pour le montant d'1 billet à ordre fait par Hubert au profit du sieur RUBESTUCK dit 'FRANCE' qui en a paié le sieur au profit dud. S. Lapie et 72 livres pour le contenu en une recours aisance dud. S. Hubert aud. S. Lapie en nantissement de laquelle somme ledit Hubert avait remis audit S. Lapie un billet à ordre de 270 l. souscrit du S./r/ SAUNIER, que Lapie rend à Hubert., 21 mars 1773; MC/ET/XXVIII/437
    - Obligation de 180 l. par Assier PERICA marchand de baromètres, rue Saint-Antoine, paroisse Saint-Paul envers Jean Dutailles, bourgeois de Paris ' pour employer à ses besoins et affaires', et qu'il rembourse le 2 mai 1773, 25 mars 1773; MC/ET/XXVIII/437
    - Inventaire CEDILOT, à requête notamment de Marie-Madeleine MORISET, veuve de Jean-Baptiste-Laurent BEAUSSE, ébéniste, demeurant rue Traversière, .., 30 mars 1773; MC/ET/XXVIII/437
    - Inventaire Cousin veuve Renouf, à la requête notamment de Marguerite Benard, veuve de Pierre-Maurice Renouf, metteur en œuvre, demeurant rue Jean-Robert, paroisse Saint-Nicolas-des-Champs., 31 mars 1773; MC/ET/XXVIII/437
      inventaire; Jean-Robert (rue); Cousin (née); Renouf (veuve); Renouf; Benard, Marguerite; Renouf, Pierre-Maurice
    - Constitution de rente de 500 livres par Antoine-Joseph KROPPER, marchand poêlier ordinaire du roi, rue de la Roquette, et Marguerite-Françoise VILLIAUME, propriétaires d'une maison rue de la Roquette, où ils demeurent au profit de Dorothée COLSON, leur mère et belle-mère, veuve de Joseph KROPPER, marchand poêlier ordinaire du roi, demeurant ordinairement à Marly, près Saint-Germain-en-Laye., 2 avril 1773; MC/ET/XXVIII/437
      constitution de rente; Roquette (rue de la); Kropper, Antoine-Joseph; Villiaume, Marguerite-Françoise; Colson, Dorothée; Kropper, Joseph; commerçant
    - Titre nouvel au profit de Saonnier-François BOUVIER, artiste décorateur et Anne-Marguerite Dupuis, 3 avril 1773; MC/ET/XXVIII/437
    - Remboursement de 2 875 livres 15 sols 8 deniers, par Pierre-Michel BERAUD, chevalier, par Adrien-Pierre MIGNON, actuellement seul entrepreneur de la manufacture royale des terres d'Angleterre au Pont-aux-Choux, au coin de la rue Saint-Sébastien, y demeurant, dont 2 250 livres faisant partie de 4 500 livres que MIGNON et Edme SERRURIER, lors son associé, ont par acte passé devant DUVAL le 30 décembre 1751 (ET/LXXXVII) reconnu devoir à BERAUD pour usufruit et charge de substitution sur 27 000 livres, pour se rendre adjuducataires d'une maison appelée La Chasse Dauphine, où est actuellement établie la manufacture de MIGNON., 8 avril 1773; MC/ET/XXVIII/437
      indemnité; Pont-aux-Choux (rue du); Saint-Sébastien (rue); Mignon, Adrien-Pierre; Beraud, Pierre-Michel; Serrurier, Edme; Duval
    - Vente de maison et terrains à Créteil, au-dessus de Charenton, moyennant 12 000 livres par Claudine DORIOL, à Jacques SOUROUX, bourgeois de Paris, maître de manufacture de porcelaine et faïence, rue de la Roquette, et à Marie-Anne GENEST, sa femme, veuve de Claude OLLIVIER, aussi entrepreneur d'une manufacture de faïence, demeurant rue de la Roquette,., 15 avril 1773; MC/ET/XXVIII/437
      acte de vente; Roquette (rue de la); Créteil (Val-de-Marne); Doriol, Claudine; Souroux, Jacques; Genest, Marie-Anne; Ollivier, Claude; chef d'entreprise
    - Remboursement par la communauté des maîtres charpentiers à divers héritiers de Guillaume Guerin, dont Madeleine-Claude Guerin, veuve de Jean-François Balzac, marchand orfèvre, Pont-au-Change, paroisse Saint-Jacques-de-la-Boucherie., 18 avril 1773; MC/ET/XXVIII/437
      indemnité; Change (pont au); Guerin, Guillaume; Guerin, Madeleine-Claude; Balzac, Jean-François; charpentier; orfèvre
    - Titre nouvel en faveur de Charles-Bernard PRONOT, maître menuisier à Paris., 18 avril 1773; MC/ET/XXVIII/437
    - Bail moyennant 120 livres à Louis DUBOIS, maître sculpteur poêlier, et Anne-Marie-Josèphe GUEUBEL, rue de Charenton., 19 avril 1773; MC/ET/XXVIII/437
      bail; Charenton (rue de); Gueubel, Anne-Marie-Josèphe; Dubois, Louis; sculpteur
    - Inventaire après décès de Marie-Louise FREDET, femme de feu Guillaume LEMELLE, maître menuisier marchand de bois, grande rue du Faubourg-S/t/-Antoine, à requête de Noël COTTINEAU tabletier grande rue du Fg-S/t/-Martin, paroisse Saint-Laurent atelier expertisé par François MONGENOT, rue Traversière et Pierre-Claude TURCOT, rue de Charonne, tous 2 maîtres menuisiers marchands de bois, noyer, sapin, hêtre, chêne, orme, vauge des gardemeubles, des armoires en hêtre, commodes de noyer et hêtre 5 établis, outils - 01 registre de commerce,..., 21 avril 1773; MC/ET/XXVIII/437
    - Contrat de mariage MONNERET-LACAUX, fille de Gilbert LACAUX, compagnon menuisier et de Françoise FOUCHOT, rue de Charenton - Témoins: Joseph LACAUX, compagnon menuisier, frère., 25 avril 1773; MC/ET/XXVIII/437
    - Inventaire de Marguerite FRERE femme de Jean NAUDIN, compagnon ébéniste grande rue du Faubourg-S/t/-Antoine., 27 avril 1773; MC/ET/XXVIII/437
  - Minutes. 1773, mai - juin, mai - juin 1773; MC/ET/XXVIII/438
    - Quittance de Remboursement par Louis-Nicolas GERARD, maître doreur sur métaux et Françoise-Cathérine POUPERON, ci-devant veuve de Jean-Pierre GOBERT, maître doreur s/ métaux, demeurant rue de la Pelleterie paroisse Saint-Barthélemy, remise à Jean-André COLLOT, maître maçon entrepreneur de bâtiments., 1er mai 1773; MC/ET/XXVIII/438
    - Renonciation à la succession ROCHAIS par Louis CHANET, compagnon ébéniste Saint-à Paris rue de Charenton, au nom de ses enfants de feu Marie-Louise ROCHAIS., 2 mai 1773; MC/ET/XXVIII/438
    - Contrat de mariage de Charles-Antoine KETTERER, sculpteur, grande rue du Faubourg-St-Antoine, fils majeur d'Antoine KETTERER, sculpteur à Colmar et de Marie-Louise DETUEGE ? de Catherine-Clotilde PLANTAS, fille de Pierre PLANTAS, maître sculpteur et ancien directeur de l'Académie de Saint-Luc et de Cahterine DESTOT., 2 mai 1773; MC/ET/XXVIII/438
    - Rentiers - locataires et créanciers et débiteurs de la succession de Mathurin HAMAYON: 71, François-Antoine BOURDON, peintre, bourgeois de Paris, demeurant Pont Notre Dame, paroisse Saint-Jacq. de la B., 6 mai 1773; MC/ET/XXVIII/438
    - Constitution de 60 l. de rente par Jean BERGEONT, marchand de bois, et Elisabeth LECLERC, rue Saint-Nicolas au profit de Nicolas MARTIN, maître menuisier, rue des Petits Carreaux, paroisse Saint-Sauveur., 6 mai 1773; MC/ET/XXVIII/438